【裁判字號】    90,訴,2623
【裁判日期】    901130
【裁判案由】    毒品危害防制條例
【裁判全文】
臺灣高雄地方法院刑事判決                          九十年度訴字第二六二三號
    公  訴  人  臺灣高雄地方法院檢察署檢察官
    被      告  甲○○
右列被告因毒品危害防制條例案件，經檢察官提起公訴（九十年度毒偵字第三五四０
號），及移送併案審理（九十年度毒偵字第三八四八號），本院判決如左：
    主    文
甲○○連續施用第一級毒品，累犯，處有期徒刑拾月。扣案之第一級毒品海洛因貳包
（驗後淨重共計貳點陸參公克），沒收銷燬之。又連續施用第二級毒品，處有期徒刑
捌月。應執行有期徒刑壹年肆月。扣案之第一級毒品海洛因貳包（驗後淨重共計貳點
陸參公克），沒收銷燬之。
    事    實
一、甲○○曾因肅清煙毒條例案件，經臺灣高等法院高雄分院院判處有期徒刑三年四
    月確定，於民國八十五年六月十七日執行完畢。甲○○復因施用毒品案件，經臺
    灣桃園地方法院以八十九年度毒聲字第二六七七號裁定送觀察、勒戒，並因認有
    繼續施用毒品之傾向，再依八十九年度毒聲字第三一五四號裁定送強制戒治，並
    以八十九年度毒聲字第六六一０號裁定停止戒治，所餘期間付保護管束，至九十
    年五月七日執行戒治期滿，經臺灣桃園地方法院檢察署檢察官於九十年六月十一
    日以九十年度戒偵字第五一二號不起訴處分確定。甲○○猶不思悔改，復基於概
    括之犯意，自九十年六月十二日某時許起至同年八月十九日某時許止，連續在桃
    園縣平鎮市○○里○○路四六０之四號住處廁所內，施用第一級毒品海洛因多次
    ，期間約二、三日施用一次。另於九十年八月二日某時許（起訴書誤載為七時三
    十分回溯二十四小時以內）起至同年月十九日某時許，連續在上開住處內，施用
    第二級毒品安非他命多次，期間約二、三日施用一次。嗣分別於九十年八月二日
    凌晨五時四十分許，為警在高雄市○○區○○路與中山路口查獲，並扣得第一級
    毒品海洛因一包（驗後淨重一．二二公克），及於同年八月十九日下午四時八分
    許，在國道一號岡山收費站前為警查獲，並扣得第一級毒品海洛因一包（驗後淨
    重一．四一公克）。
二、案經高雄市政府警察局移送臺灣高雄地方法院檢察署檢察官偵查起訴及移送併案
    審理。
    理    由
一、右揭事實業據被告甲○○於本院審理時供承不諱，且被告於九十年八月二日及同
    年月十九日為警查獲當日所採尿液，經送驗結果均分別呈安非他命及嗎啡陽性反
    應，有高雄市政府衛生局九十年八月九日及高雄縣政府衛生局九十年八月三十一
    日煙毒尿液檢驗成績書各一紙在卷可稽，復有第一級毒品海洛因二包（驗後淨重
    共計二．六三公克）扣案可證，此亦有法務部調查局九十年九月六日編號（電腦
    條碼）000000000號及九十年十月九日編號（電腦條碼）000000
    000號鑑定通知書各一紙附卷可稽。又被告前因施用毒品案件，經臺灣桃園地
    方法院以八十九年度毒聲字第二六七七號裁定送觀察、勒戒後，認有繼續施用毒
    品之傾向，再依八十九年度毒聲字第三一五四號裁定送強制戒治，並以八十九年
    度毒聲字第六六一０號裁定停止戒治，所餘期間付保護管束，至九十年五月七日
    執行戒治期滿，經臺灣桃園地方法院檢察署檢察官於九十年六月十一日以九十年
    度戒偵字第五一二號不起訴處分確定，有臺灣高雄地方法院檢察署刑案資料查註
    紀錄表及前開不起訴處分書各乙份在卷足憑，足認被告係於不起訴處分確定後，
    五年內二犯施用第一級毒品海洛因及第二級毒品安非他命之犯行，本件事證已臻
    明確，被告右開犯行洵堪認定。
二、核被告所為，係犯毒品危害防制條例第十條第一項之施用第一級毒品罪及同條第
    二項之施用第二級毒品罪。被告持有第一、二級毒品海洛因及安非他命之低度行
    為已為施用之高度行為所吸收，均不另論罪。又其先後多次施用第一、二級毒品
    海洛因及安非他命之行為，均時間緊接、所犯均係構成要件相同之罪名，顯均係
    基於概括犯意反覆為之，均為連續犯，均應依刑法第五十六條之規定以一罪論，
    並加重其刑。被告所犯上開二罪，犯意各別，罪名互殊，應予分論併罰之。另被
    告曾犯有如事實欄所述之肅清煙毒條例案件，經臺灣高等法院高雄分院判處有期
    徒刑三年四月，於八十五年六月十七日執行完畢，有臺灣高等法院被告全國前案
    紀錄表及臺灣高雄地方法院檢察署刑案資料查註紀錄表各一份在卷可證，其於五
    年之內，再犯施用第一級毒品海洛因之有期徒刑以上之罪，係屬累犯，應依刑法
    第四十七條之規定加重其刑。被告就施用第一級毒品海洛因之犯行有二種以上刑
    之加重事由，應依刑法第七十條之規定，遞加重之。爰審酌被告之犯罪動機、目
    的、手段、品行、智識程度及前已有施用毒品之犯行，並經觀察勒戒及強制戒治
    後，竟又再度施用，顯見其意志力不堅，且對身體健康所生之危害與犯罪後尚能
    坦承犯行，態度良好等一切情狀，分別量處如主文所示之刑，並定其應執行之刑
    。扣案之第一級毒品海洛因二包（驗後淨重共計二．六三公克），係屬第一級毒
    品，應依毒品危害防制條例第十八條第一項前段之規定，予以沒收銷燬之。至鑑
    驗所耗用之毒品既已滅失，自無庸宣告沒收。
三、移送併案審理部分（即被告自九十年八月二日以後迄同年月十九日止之施用第一
    一級毒品海洛因及自九十年八月三日起至同年月十九日止之施用第二級毒品安非
    他命之犯行），雖未據公訴人提起公訴，惟該部分事實與前揭已起訴論罪之部分
    ，有連續犯之裁判上一罪關係，為起訴效力所及，本院自得併予審理，附此敘明
    。
四、公訴意旨另認：被告尚涉犯有自九十年五月十五日以後迄同年六月十一日止之施
    用第一級毒品海洛因之犯行，然因此部分犯行已為臺灣桃園地方法院檢察署檢察
    官於九十年六月十一日以九十年度戒偵字第五一二號不起訴處分確定效力所及，
    原應為不受理之諭知，惟公訴意旨認此部分事實與前揭有罪部分有連續犯之裁判
    上一罪關係，爰不另為不受理之諭知，附此敘明。
據上論斷，應依刑事訴訟法第二百九十九條第一項前段，毒品危害防制條例第十條第
一項、第二項、第十八條第一項，刑法第十一條、第五十六條、第四十七條、第五十
一條第五款，判決如主文。
本案經檢察官乙○○到庭執行職務。
中    華    民    國      九十      年      十一      月      三十      日
                                  臺灣高雄地方法院刑事第七庭
                                      法  官  蔡  正  雄
右正本證明與原本無異。
如不服本判決，應於判決送達後十日內，向本院提出上訴狀。
                                      書記官  許  雅  惠
中    華    民    國      九十      年      十一      月      三十      日
附錄本判決論罪之法條：
毒品危害防制條例第十條第一項、第二項：
施用第一級毒品者，處六月以上五年以下有期徒刑。
施用第二級毒品者，處三年以下有期徒刑。


司法院資訊處製作；財團法人民間司法改革基金會備份。
